臺灣臺南地方法院刑事判決　　　　　　 95年度交訴字第254號
公　訴　人　臺灣臺南地方法院檢察署檢察官
被　　　告　丙○○
選任辯護人　杜婉寧律師
上列被告因過失致死案件，經檢察官提起公訴（95年度偵字第
15574號），被告就犯罪事實為有罪之陳述，經本院裁定進行簡
式審判程序，本院判決如下：
    主  文
丙○○因過失致人於死，處有期徒刑拾月。緩刑貳年。
    事  實
一、丙○○考領有小型車普通駕駛執照，其於民國95年7月31日
    下午2時許，在臺南縣新化鎮友人住處，飲用保力達酒，已
    達不能安全駕駛之狀態〔經警測試，其吐氣酒精濃度高達每
    公升0.55毫克，其所涉之公共危險罪，另經本院（地股承辦
    ）以95年度交簡字第1953號簡易判決判處罰金新臺幣6萬元
    ，並於95年10月17日確定〕，詎丙○○不顧大眾行車之公共
    安全，酒後仍駕駛牌照號碼TQ-7742號自小貨車，沿臺南縣
    柳營鄉重溪村南81線，由南向北行駛，於同日晚上7時30分
    許，行經重溪村南81線6公里處，原應注意汽車行駛時，駕
    駛人應注意車前狀況，並隨時採取必要之安全措施，而當時
    天候晴、夜間有照明、路面乾燥無缺陷、無障礙物、視距良
    好，客觀上並無其不能注意之情事，詎其竟疏於注意車前狀
    況，適有吳德駕駛農用耕耘車（附掛板車）同向在其前方，
    亦疏於注意而未開車燈，迨丙○○發現時，雖向左煞閃，惟
    仍煞閃不及，丙○○駕駛之TQ-7742號自小貨車右前方遂撞
    及吳德駕駛之農用耕耘車（附掛板車），該農用耕耘車因而
    翻覆，致吳德受有右側頭頸胸腹臀四肢撞撞挫傷合併骨折及
    多發性損傷等傷害，在送奇美醫院柳營分院急救途中，於同
    日晚上8時47分許，不治死亡。丙○○於肇事後，未被有偵
    查權之公務員或機關發覺前，於警察到場時向警自首，坦承
    本件犯行。
二、案經吳德之子吳明曄、甲○○告訴及臺南縣警察局新營分局
    報請臺灣臺南地方法院檢察署檢察官相驗後偵查起訴。
    理  由
一、本件係經被告丙○○於準備程序當庭表示認罪，而經本院裁
    定以簡式審判程序加以審理，則依據刑事訴訟法第273條之2
    、同法第159條第2項之規定，不適用傳聞法則有關限制證據
    能力之相關規定，合先敘明。
二、上開犯罪事實，業據被告丙○○於偵、審中坦承不諱，並有
    道路交通事故現場圖、道路交通事故調查報告表（一）、（
    二）、酒精測定紀錄表、測試觀察紀錄表、奇美醫院柳營分
    院出具之診斷證明書各1份及警察蒐證之現場照片16張附卷
    可稽。被害人吳德係因本件車禍受傷不治死亡，亦有臺灣臺
    南地方法院檢察署檢察官督同檢驗員相驗屍體之相驗筆錄、
    驗斷書、相驗屍體證明書及相驗照片等附卷可資佐證。
三、按汽車行駛時，駕駛人應注意車前狀況，並隨時採取必要之
    安全措施；又汽車行駛時，夜間應開亮頭燈（按汽車一但開
    亮頭燈，其後車燈亦同時開亮），道路交通安全規則第94條
    第3項、第109條第1款定有明文。被告丙○○於駕駛TQ-7742
    號自小貨車及被害人吳德於駕駛農用耕耘車時，自應分別注
    意遵守上開規定，且當時天候晴、夜間有照明、路面乾燥無
    缺陷、無障礙物、視距良好，有上開道路交通事故調查報告
    表（一）可稽，客觀上並無其等不能注意之情事，詎被告竟
    疏於注意車前狀況，被害人吳德亦疏於注意開亮車燈，以致
    被告駕駛之TQ-7742號自小貨車右前方撞及被害人吳德駕駛
    之農用耕耘車（附掛板車），該農用耕耘車因而翻覆，致被
    害人吳德受有右側頭頸胸腹臀四肢撞撞挫傷合併骨折及多發
    性損傷等傷害，在送奇美醫院柳營分院急救途中，於同日晚
    上8時47分許，不治死亡。被告就本件車禍之發生顯有過失
    應無疑義。雖被害人吳德疏於注意開亮頭燈，以致發生本件
    車禍，亦與有過失，然並不因此而解免被告過失之責。本件
    被告之過失行為與被害人之死亡間，並有相當因果關係。綜
    上所述，事證明確，被告之犯行洵堪認定。
四、核被告丙○○所為，係犯刑法第276條第1項之過失致死罪。
    被告於肇事犯罪後，未被有偵查權之公務員或機關發覺前，
    向警自首坦承犯行，進而接受裁判，有臺南縣警察局新營分
    局道路交通事故肇事人自首情形紀錄表附卷可稽，爰依刑法
    第62條前段規定減輕其刑。審酌被告之品行（除上開之公共
    危險罪被判罰金外，並無其他前科）、智識程度（國中畢業
    ）、生活狀況小康、因過失而造成本件車禍且被害人亦與有
    過失、被告於事後坦承犯行，並與被害人之家屬成立民事和
    解，有和解書1份附卷可稽等一切情狀，爰量處如主文所示
    之刑，以示懲儆。又被告前未曾受有期徒刑以上刑之宣告，
    有刑案資料查註紀錄表及臺灣高等法院被告前案紀錄表在卷
    可憑，其經此教訓後，應知所警惕，信無再犯之虞，本院因
    認所宣告之刑以暫不執行為適當，爰依刑法第74條第1項第1
    款規定，併諭知緩刑2年，以勵自新。
據上論斷，應依刑事訴訟法第273條之1第1項、第299條第1項前
段，刑法第276條第1項、第62條前段、第74條第1項第1款，罰金
罰鍰提高標準條例第1條前段，判決如主文。
本案經檢察官乙○○到庭執行職務
中　　華　　民　　國　　96　　年　　2　　月　　26   　日
　　　　　　　　　  交通法庭    法　官　林勝利
以上正本證明與原本無異。
如不服本判決，應於判決送達後10日內，向本院提出上訴狀。
　　　　　　　　　　　　　　　　書記官　陳金堂
中　　華　　民　　國　　96　　年　　2　　月　　26   　日
附錄本案論罪科刑法條全文：
中華民國刑法第276條
因過失致人於死者，處2年以下有期徒刑、拘役或2千元以下罰金
。
從事業務之人，因業務上之過失犯前項之罪者，處5年以下有期
徒刑或拘役，得併科3千元以下罰金。
